臺灣板橋地方法院刑事判決　　　　　　 100年度易字第3287號
公　訴　人　臺灣板橋地方法院檢察署檢察官
被　　　告　周祿貴
上列被告因竊盜案件，經檢察官提起公訴（100 年度偵字第2258
4 號），被告於準備程序中就被訴事實為有罪之陳述，經本院裁
定進行簡式審判程序，判決如下：
    主  文
周祿貴犯竊盜罪，處有期徒刑陸月，如易科罰金，以新臺幣壹仟
元折算壹日。又犯竊盜罪，處有期徒刑月，如易科罰金，以新
臺幣壹仟元折算壹日。應執行有期徒刑柒月，如易科罰金，以新
臺幣壹仟元折算壹日。
    事  實
一、周祿貴曾於民國93年間，因贓物案件，經本院以93年度簡字
    第5051號判處有期徒刑4 月，於93年12月21日確定；於93年
    間，因強盜等案件，經臺灣臺北地方法院以93年度訴字第16
    68號各判處有期徒刑7 年6 月、1 年6 月，於94年4 月29日
    確定；上開3 罪經同院以96年度聲減字第628 號裁定將有期
    徒刑4 月、1 年6 月各減為有期徒刑2 月、9 月，與不得減
    刑之有期徒刑7 年6 月定其應執行之刑為有期徒刑8 年2 月
    確定，於100 年7 月15日縮短刑期假釋出監並付保護管束（
    現仍在保護管束中，於本案不構成累犯）。
二、詎周祿貴仍不知悔改，分別為下列竊盜犯行：(一)、於100 年
    8 月9 日18時許，在新北市三重區○○○路254 巷57號前，
    見陳進成所有之車牌號碼936-EWS 號之重型機車（起訴書誤
    載為「劉友任所有之車牌號碼950-BHN 號重型機車」，業經
    公訴檢察官於本院審理時當庭更正之）未取下機車鑰匙，認
    有機可趁，竟基於意圖為自己不法所有之犯意，徒手竊取陳
    進成所有、由陳揚保管使用之上開重型機車1 部，得手後隨
    即駛離現場。嗣於100 年8 月13日23時許，在新北市○○區
    ○○路1 段43號前，周祿貴騎乘上開陳進成遭竊之車輛，為
    陳進成之女陳揚友人江旻諺、陳俊維所發現並報警處理，在
    上址為警查獲，並扣得上開陳進成遭竊之重型機車1 部及鑰
    匙1 支（均已發還陳揚保管）；(二)於100 年8 月10日21時40
    許，在新北市○○區○○路3 段47巷3 弄16號前，見劉友任
    所有之車牌號碼950-BHN 號之重型機車（起訴書誤載為「陳
    進成所有之車牌號碼936-EWS 號重型機車」，業經公訴檢察
    官於本院審理時當庭更正之）未取下機車鑰匙，認有機可趁
    ，竟基於意圖為自己不法所有之犯意，徒手竊取劉友任所有
    之上開重型機車1 部，得手後隨即駛離現場；周祿貴於有偵
    查犯罪權限之機關、公務員或員警發覺其竊取劉友任所有之
    車牌號碼950-BHN 號重型機車犯罪前，主動於100 年8 月14
    日2 時許，向承辦員警自承有於上開時地竊取重型機車犯行
    ，進而自首接受裁判，並於同日2 時30分許，帶同警方前往
    新北市○○區○○路64號起獲上開車牌號碼950-BHN 號之重
    型機車1 部及鑰匙1 支（均已發還劉友任之兄劉友棋保管）
    ，而查悉犯罪事實(二)。
三、案經劉友任訴由新北市政府警察局三重分局移送臺灣板橋地
    方法院檢察署檢察官偵查起訴。
    理  由
一、本案被告周祿貴所犯係死刑、無期徒刑、最輕本刑為3 年以
    上有期徒刑以外之罪，其於準備程序中就前揭被訴事實為有
    罪之陳述，經本院告知簡式審判程序之旨，並聽取被告與公
    訴人之意見後，認無不得或不宜改依簡式審判程序進行之情
    事，依刑事訴訟法第273 條之1 第1 項、第284 條之1 規定
    ，裁定本案進行簡式審判程序；且依同法第273 條之2 及第
    159 條第2 項規定，不適用傳聞法則有關限制證據能力之相
    關規定，合先敘明。
二、上揭犯罪事實，業據被告於警詢時、偵查中、本院準備程序
    及審理時均自白不諱，亦據告訴人劉友任、被害人陳揚、證
    人江旻諺、陳俊維於警詢時均指證明確，並有新北市政府警
    察局三重分局扣押筆錄、扣押物品目錄表、新北市政府警察
    局車輛尋獲電腦輸入單、贓物認領保管單各2 份及監視器翻
    拍照片12張、查獲時照片6 張在卷可稽。從而，被告任意性
    之自白與事實相符，堪予採信。本案事證明確，被告犯行洵
    堪認定，應依法論科。
三、核被告所為，均係犯刑法第320 條第1 項之竊盜罪。被告所
    為2 次竊盜犯行間，犯意各別，行為分殊，應予分論併罰。
    被告如犯罪事實二(二)部分（竊取劉友任所有之車牌號碼950-
    BHN 號之重型機車部分），係在其因犯罪事實二(一)案件遭警
    方查獲後，主動於偵查犯罪機關尚未發覺犯罪前即向警方自
    承該部犯罪，有被告100 年8 月14日警詢筆錄在卷可稽，堪
    認符合自首之要件，爰依刑法第62條前段之規定就該部份減
    輕其刑。爰審酌被告曾有竊盜前科紀錄（見卷附臺灣高等法
    院被告前案紀錄表），仍不思警惕，不思正道取財，竟圖不
    勞而獲，竊取他人財物，破壞社會秩序及他人財產安全，兼
    衡被告之品行、生活狀況、智識程度、犯罪之動機、目的、
    手段、所竊取財物之價值、坦承犯行之犯罪後態度等一切情
    狀，各量處如主文所示之刑，並均諭知易科罰金之折算標準
    及定其應執行之刑，另依刑法第41條第8 項規定，就應執行
    刑之部分亦諭知易科罰金之折算標準。
據上論斷，應依刑事訴訟法第273 條之1 第1 項、第299 條第1
項前段，刑法第320 條第1 項、第41條第1 項前段、第8 項、第
62條前段、第51條第5 款，判決如主文。
本案經檢察官陳建良到庭執行職務。
中    華    民    國   100    年    11    月    16    日
                  刑事第十八庭  法  官    羅惠雯
上列正本證明與原本無異。
如不服本判決，應於判決送達後10日內，向本院提出上訴書狀，
並應敘述具體理由；其未敘述上訴理由者，應於上訴期間屆滿後
20日內向本院補提理由書（均須按他造當事人之人數附繕本），
「切勿逕送上級法院」。
                                書記官    許育菁
中    華    民    國   100    年    11    月    17    日
附錄本案論罪科刑法條全文：
中華民國刑法第320 條
意圖為自己或第三人不法之所有，而竊取他人之動產者，為竊盜
罪，處5 年以下有期徒刑、拘役或500 元以下罰金。
意圖為自己或第三人不法之利益，而竊佔他人之不動產者，依前
項之規定處斷。
前2 項之未遂犯罰之。